【裁判字號】    95,訴,784
【裁判日期】    950509
【裁判案由】    毒品危害防制條例
【裁判全文】
臺灣高雄地方法院刑事判決               95年度訴字第784號
公  訴  人  臺灣高雄地方法院檢察署檢察官
被      告  甲○○
                    （
上列被告因違反毒品危害防制條例案件，經檢察官提起公訴（95
年度毒偵字第1736號），嗣本院訊問被告後，因被告就其被訴犯
罪事實為有罪之陳述，經詢問被告及檢察官之意見後，合議庭裁
定由受命法官依簡式審判程序獨任審理，並判決如下：
    主  文
甲○○連續施用第一級毒品，累犯，處有期徒刑壹年。
扣案之第一級毒品海洛因壹包（驗後淨重壹點柒參公克，空包裝
重零點壹捌公克）沒收銷燬之。
    事  實
一、甲○○前因違反肅清煙毒條例及麻醉藥品管理條例案件，經
    臺灣高等法院高雄分院及本院先後於民國83年6 月9 日、84
    年1 月26日以83年度上訴字第1297號、83年度訴字第3661號
    分別判處應執行有期徒刑3 年4 月、有期徒刑3 年6 月確定
    ，經接續執行，於87年2 月11日縮短刑期假釋出監，復因妨
    害自由案件，經本院於90年6 月13日以90年度訴字第654 號
    判處有期徒刑4 月，並撤銷上開假釋，再次入監接續執行，
    嗣於93年6 月29日縮刑期滿執行完畢。另因施用毒品案件，
    經本院以89年度毒聲字第4852號裁定送戒治處所施以強制戒
    治，嗣於90年6 月21日保護管束期滿視為執行完畢，經臺灣
    高雄地方法院檢察署檢察官於90年7 月31日以90年度戒毒偵
    字第769 號為不起訴處分確定。詎甲○○仍未戒除毒癮，復
    基於施用第一級毒品海洛因之概括犯意，自94年12月29日下
    午5 時許起至95年1 月5 日上午11時許止，在其位於高雄市
    新興區○○路136 巷23號居所內，以少許海洛因摻入香菸吸
    食或將海洛因摻水後以針筒注射之方式，連續施用第一級毒
    品海洛因多次，嗣為警於95年1 月5 日下午3 時20分許，在
    高雄市○鎮區○○路421 號前查獲，並扣得第一級毒品海洛
    因1 小包（驗後淨重0.73公克，空包裝重0.18公克）。
二、案經高雄市政府警察局前鎮分局報告臺灣高雄地方法院檢察
    署檢察官偵查起訴。
    理  由
一、本件被告甲○○所犯係死刑、無期徒刑、最輕本刑為3 年以
    上有期徒刑以外之罪，其於準備程序中就被訴事實為有罪之
    陳述，經法官告知簡式審判程序之旨，並聽取公訴人、被告
    之意見後，認為適宜由受命法官獨任進行簡式審判程序，依
    刑事訴訟法第273 條之1 第1 項規定，裁定由受命法官獨任
    進行審判程序，合先敘明。
二、訊據被告甲○○對其於上揭時、地連續施用第一級毒品海洛
    因之事實均坦承不諱，而扣案白粉1 包經送鑑定結果，確為
    第一級毒品海洛因無誤，有法務部調查局95年4 月21日調科
    壹字第220022839 號鑑定通知書在卷可憑；又其為警查獲時
    所採尿液經送驗結果呈有嗎啡陽性反應，此有高雄市立凱旋
    醫院95年1 月24日A00000000 號濫用藥物尿液檢驗報告附卷
    可稽，足見其所稱於前揭時、地連續施用海洛因之自白，應
    與事實相符而堪採信。另查，被告前因施用毒品案件，經本
    院以89年度毒聲字第4852號裁定送戒治處所施以強制戒治，
    嗣於90年6 月21日保護管束期滿視為執行完畢，經臺灣高雄
    地方法院檢察署檢察官於90年7 月31日以90年度戒毒偵字第
    769 號為不起訴處分確定，有該不起訴處分書、臺灣高等法
    院被告前案紀錄表及臺灣高雄地方法院檢察署刑案資料查註
    紀錄表各1 份在卷足參，是被告於強制戒治執行完畢釋放後
    ，5 年內再為施用毒品犯行，堪以認定，應予依法論科。
二、核被告甲○○所為，係犯毒品危害防制條例第10條第1 項之
    施用第一級毒品罪。被告持有第一級毒品之低度行為已為其
    施用之高度行為所吸收，不另論罪。其先後多次施用第一級
    毒品海洛因之行為，時間緊接，手法相同，觸犯構成要件同
    一之罪名，為連續犯，應依法加重其刑。被告自94年12月29
    日起施用海洛因之犯行，雖未經起訴，惟與已起訴部分有連
    續犯之裁判上一罪關係，本院自應併予審理，附此敘明。又
    被告前因違反肅清煙毒條例及麻醉藥品管理條例案件，經臺
    灣高等法院高雄分院及本院先後以83年度上訴字第1297號、
    83年度訴字第3661號分別判處應執行有期徒刑3 年4 月、有
    期徒刑3 年6 月確定，經接續執行，於87年2 月11日縮短刑
    期假釋出監，復因妨害自由案件，經本院以90年度訴字第65
    4 號判處有期徒刑4 月，並撤銷上開假釋，再次入監接續執
    行，嗣於93年6 月29日縮刑期滿執行完畢，此有臺灣高等法
    院被告前案紀錄表在卷可參，其於5 年內再為本件犯行，為
    累犯，應依刑法第47條之規定加重其刑，並依法遞加之。爰
    審酌被告前因施用毒品案件，業經戒治及不起訴處分，竟仍
    未戒除惡習，意志力顯然不足，且嚴重傷害其個人健康，惟
    念其行為尚未害及他人，及其犯後坦承犯行，態度良好等一
    切情狀，酌情量處如主文所示之刑。另扣案之海洛因1 包（
    驗後淨重1.73公克，空包裝重0.18公克），係查獲之毒品，
    而其包裝袋因包覆海洛因粉末，客觀上顯留有毒品之殘渣且
    難與之析離，應整體視為毒品之一部，爰依毒品危害防制條
    例第18條第1 項前段沒收銷燬之。
據上論斷，應依刑事訴訟法第273 條之1 、第284 條之1 、第29
9 條第1 項前段，毒品危害防制條例第10條第1 項、第18條第1
項前段，刑法第11條前段、第56條、第47條，判決如主文。
本案經檢察官乙○○到庭執行職務。
中    華    民    國    95    年    5     月    9     日
                  刑事第十四庭法  官  謝  雨  真
以上正本證明與原本無異。
如不服本判決，應於判決送達後10日內，向本院提出上訴狀。
中    華    民    國    95    年    5     月    9     日
                              書記官  林  佳  慧
附錄本案論罪科刑法條：
毒品危害防制條例第10條
施用第一級毒品者，處 6 月以上 5 年以下有期徒刑。
施用第二級毒品者，處 3 年以下有期徒刑。


司法院資訊處製作；財團法人民間司法改革基金會備份。
